【裁判字號】    99,上易,147
【裁判日期】    990125
【裁判案由】    竊盜等
【裁判全文】
臺灣高等法院刑事判決                 99年度上易字第147號
上  訴  人
即  被  告  乙○○
上列上訴人因竊盜案件，不服臺灣基隆地方法院中華民國98年11
月20日98年度易字第596號第一審判決（起訴案號：臺灣基隆地
方法院檢察署98年度偵字第4018號），提起上訴，本院判決如下
：
    主    文
上訴駁回。
    理    由
壹、按不服地方法院之第一審判決而上訴者，須提出上訴書狀，
    並應敘述具體理由，為上訴必備之程式。其所提出之書狀未
    敘述上訴理由，或僅曾以言詞陳述上訴理由者，均應於上訴
    期間屆滿後20日內補提理由書於第一審法院。第一審法院經
    形式審查，認逾期未補提上訴理由者，應定期間先命補正；
    逾期未補正者，為上訴不合法律上之程式，應以裁定駁回。
    刑事訴訟法第350條第1項、第361條、第362條及第367條分
    別定有明文。職是，上訴人雖已提出上訴理由，惟所提非屬
    具體理由者，應由第二審法院以上訴不合法律上之程式或不
    合上訴之法定要件，判決駁回。所謂具體理由者，必係依據
    卷內既有訴訟資料或提出新事證，指摘或表明第一審判決有
    何採證認事、用法或量刑等足以影響判決本旨之不當或違法
    ，而構成應予撤銷之具體事由，始克當之。例如，依憑證據
    法則者，應具體指出所採證據何以不具證據能力；或依憑卷
    證資料，應明確指出所為證據證明力之判斷如何違背經驗或
    論理法則。反之，僅泛言原判決認定事實錯誤、違背法令、
    量刑失之過重或輕縱，而未依上揭意旨指出具體事由；或形
    式上雖已指出具體事由，然該事由縱使屬實，亦不足以認為
    原判決有何不當或違法者。例如，對不具有調查必要性之證
    據，法院未依聲請調查亦未說明理由；或援用證據不當，但
    除去該證據仍應為同一事實之認定，均難謂係具體理由，俾
    與第二審上訴制度旨在請求第二審法院撤銷、變更第一審不
    當或違法之判決，以實現個案救濟之立法目的相契合，並節
    制濫行上訴（參照最高法院97年度臺上字第892、3267、399
    2及4252號刑事判決）。再者，上訴書狀已記載理由，並有
    具體之敘述時，其上訴既屬合法，第二審法院應就其理由之
    是否可取，為實體之審理及判斷。如認其上訴書狀雖記載理
    由，然未具體敘述時，則無須再命補正，可逕認其上訴不合
    法，以判決駁回之（參照最高法院97年度臺上字第4475號刑
    事判決）。
貳、原審判決略以：乙○○曾因違反職役職責罪案件，經國防部
    北部地方軍事法院判處有期徒刑6月確定，於民國93年11月1
    2日易科罰金執行完畢，仍不知悔改，基於意圖為自己不法
    所有之犯意，於98年8月23日中午12時許，因基隆市○○區
    ○○街164之1號住宅公寓大門未關，認有機可趁，遂進入該
    公寓樓梯間內，以攀爬2樓樓梯間之氣窗後，再踰越2樓圍牆
    至2樓陽臺之方式，侵入2樓屋主甲○住處，在甲○房間化妝
    桌抽屜內竊得金項鍊1條重約6錢、金手鍊1條重約3錢及戒指
    5只計約重10錢，計約值新臺幣（下同）57,000元。得手後
    ，適甲○於同日中午12時49分許返家，乙○○見狀隨即持前
    開竊得之金飾逃離該處，並至基隆市○○路32號「金和發銀
    樓」，將前開金項鍊、金手鍊及戒指3只，以57,811元之代
    價，典當與該不知情之銀樓。嗣經甲○報警處理，為警調閱
    附近監視器而循線查獲，並起出典當後之餘款54,880元及尚
    未典當之金戒指2只。案經基隆市警察局第一分局報請臺灣
    基隆地方法院檢察官偵查後聲請簡易判決處刑等事實。業據
    被告於警詢、偵查及原審審理時坦承不諱，核與被害人甲○
    之指述情節大致相符，佐以證人即金和發銀樓職員黃明昌亦
    於警詢中陳稱被告典當之情事明確，復有扣押筆錄、扣押目
    錄表、贓物認領保管單、金和發銀樓金飾買入登記簿及相片
    等件可證。準此，被告犯刑法第321條第1項第2款之逾越牆
    垣竊盜罪，堪以認定。被告於有期徒刑執行完畢後，5年以
    內，故意再犯本案為累犯，應依刑法第47條第1項規定，加
    重其刑。爰審酌被告係因經濟不佳，為維家計而為本件犯行
    之動機，然其不思以正當方式賺取所需，竟藉由至住宅竊盜
    之方法不勞而獲，破壞社會治安，並缺乏尊重他人財產權之
    觀念，實不足取，併衡量被告之犯行對被害人造成之法益侵
    害，暨其犯後坦承犯行，已表悛悔等一切情狀，量處有期徒
    刑7月，職是，本院認原審已詳敘其所憑證據、認定理由及
    量刑依據。自形式上觀察，原判決無認定事實錯誤、量刑瑕
    疵或違背法令之情形，核其認事用法，並無違誤，量刑堪稱
    妥適。
參、本件上訴人即被告不服原判決提起上訴，其98年12月9日上
    訴理由略以：被告家中經濟不佳，妻子現有身孕，且有一幼
    兒待撫育，家中經濟全賴被告支持，請求從輕量刑云云。經
    查：
一、被告犯刑法第321條第1項第2款之逾越牆垣竊盜罪，業據被
    告坦承不諱，並經原審綜合相關事證，並審酌被告於有期徒
    刑執行完畢後，5年以內，故意再犯有期徒刑以上之本罪，
    其為累犯，應依刑法第47條第1項規定，加重其刑。參諸其
    係因經濟不佳，為維家計而為本件犯行之動機，然其不思以
    正當方式賺取所需，竟藉由至住宅竊盜之方法不勞而獲，破
    壞社會治安，並缺乏尊重他人財產權之觀念，實不足取，併
    衡量被告之犯行對被害人造成之法益侵害，暨其犯後坦承犯
    行，已表悛悔等一切情狀，因被告為累犯，而本罪最輕本刑
    為6月以上，是原審量處有期徒刑7月，足認已從輕量刑，即
    屬適法。準此，被告請求從輕量刑云云，即無足取。
二、綜上所論，本件被告上訴意旨雖以前詞置辯，惟僅泛言請求
    從輕量刑，並未指摘原審判決有何不當或違法之情形實際存
    在，況其上開所辯，亦無足以影響原審判決本旨，而構成應
    予撤銷之具體事由，核其內容非屬具體之上訴理由甚明。是
    被告上訴理由未能依卷內既有訴訟資料或提出新事證，指摘
    或表明第一審判決有何採證認事、用法等足以影響判決本旨
    之不當或違法，而構成應予撤銷之事由，自非屬得上訴第二
    審之具體理由。再者，本院自形式上以觀，認原審判決認事
    用法並無違法或不當，既如前述。揆諸首揭說明，被告提起
    第二審上訴不合法律上程式，爰不經言詞辯論以判決駁回之
    。
據上論斷，應依刑事訴訟法第367條前段、第372條，判決如主文
中    華    民    國    99    年    1    月    25    日
                  刑事第五庭審判長法  官  高明哲
                                  法  官  劉秉鑫
                                  法  官  林洲富
以上正本證明與原本無異。
不得上訴。
                                  書記官  楊秋鈴
中    華    民    國    99    年    1     月    25    日


司法院資訊處製作；財團法人民間司法改革基金會備份。
